QUENTIN QUINT

0605497680

9 30 rue emile zola , fouquieres les lens 62740

24/11/1993

Permis B / Véhiculé

PROFIL PROFESSIONNEL

Durant mes années professionnels, j'ai acquis pas mal d'expérience, j'ai appris à être autonome, travailler en équipe même diriger une équipe en l'absence de mon supérieur. J'apprend très vite les différents modes de fabrications, d'assemblages en respectant les procédures de productions, de qualités et de sécurité. Rigoureux, travailleur, motiver, je sais garder mon calme et mon sang froid pour gérer un problème technique ou managériales.

COMPÉTENCES

- · Communication orale
- Lecture de fiches techniques
- Qualité, hygiène, sécurité et environnement
- Techniques de maintenance
- Motivation
- · Pack Office

FORMATION

lycée jacques le cron Arras · 09/2012 - 05/2014

BTS: technico commercial non obtention du diplôme (niveau bac+2)

lycée jacques le caron arras • 09/2010 - 06/2012

Baccalauréat profesionnel : technicien menuisier agenceur

lycée jacques le caron arras • 09/2008 - 06/2010 CAP menuisier fabricant :

PARCOURS PROFESSIONNEL

UM corporation - Opérateur de production polyvalent biaches saint vaast • CDI • 08/2015 - 06/2022

- Paramètrage des machines selon les instructions de production.
- Contrôle qualité des pièces usinées afin d'écarter les articles non conformes.
- Test de fonctionnement des équipements afin d'assurer la sécurité de la ligne de production.
- Configuration des commandes de machines pour répondre aux objectifs de fabrication.
- Signalement des anomalies : usure, détérioration, panne.
- Acquisition rapide de nouvelles connaissances en intégrant les informations disponibles.
- Attention particulière portée à la planification des tâches et établissement de plannings.
- Hiérarchisation des tâches afin de gérer les priorités et respecter les objectifs de délais.

NST vilco menuiserie - Menuisier poseur raimbeaucourt • CDD • 01/2016 - 02/2016

- Travaux d'étanchéité sur les menuiseries, pose de joints et de mousses en polyuréthane, conduite des tests pour en vérifier l'efficacité.
- Installation de menuiseries en bois au sein de logements neufs et en rénovation (fenêtres, portes,

menuisier fabricant

CERTIFICATS, FORMATIONS

05/2017 obtention du CASES 3 06/2017 initiation soudage MAG procède 135

- placards), réglage des automatismes de fermeture.
- · Installation de fermetures, avec réglages.

lesur menuiserie - Poseur en menuiserie saint laurent blangy • Intérim • 07/2015 - 12/2015

- Installation et pose sur le chantier des fermetures fabriquées en atelier de menuiserie.
- Remplacement d'éléments de fermeture pour assurer la longévité du système.
- Raccordement électrique de la fermeture menuisée automatisée.
- Vérification de la bonne installation des pièces de menuiserie après fixation.
- Autocontrôles permettant de détecter tout défaut avant la livraison du chantier.

la poste - chauffeur livreur dechy • CDD • 11/2014 - 03/2014

- Contrôle de l'état du véhicule avant le début de la tournée afin d'éviter toutes pannes ou incidents.
- Chargement des colis à l'aide d'un transpalette ou d'un diable.
- Distribution de colis fragiles sans incidents ni dégradations.
- Retour de la marchandise en cas d'absence ou de refus.
- Chargement et déchargement du camion, optimisation du rangement du coffre en fonction du plan de tournée, protection des colis fragiles.
- Livraison de colis chez les clients (particuliers et professionnels), respect du plan de tournée.

LANGUES

Anglais

Élémentaire (A2)